# 福利费还是工资的分类

提问人：wx_5dba3aa5b69b 时间：2020-01-09 22:37:04
会计准则有具体规定：年会给员工的现金鼓励是计入工资总额中还是计入福利费中，这个有明确的规定吗

回答人：chenyiwei
这种奖励不是每人有份的，也不是将员工应得的奖金拿到年会上来发放，而是采用随机抽奖方式确定，则属于年会举办费用的一部分，可作为集体福利支出计入福利费。